臺灣臺北地方法院刑事判決　　　　　　　96年度易字第1189號
公　訴　人　臺灣臺北地方法院檢察署檢察官
被　　　告　甲○○
上列被告因違反毒品危害防制條例案件，經檢察官提起公訴（九
十六年度毒偵字第一二二八號），本院判決如下：
    主  文
甲○○施用第二級毒品，累犯，處有期徒刑柒月。扣案如附表所
示之毒品沒收銷燬之。
    事  實
一、甲○○前於(一)民國九十三年間，因施用第二級毒品安非他命
    （下稱安非他命）而違反毒品危害防制條例案件，經臺灣板
    橋地方法院（下稱板橋地院）以九十三年度毒聲字第五三五
    號裁定送觀察、勒戒後，認無繼續施用毒品之傾向，經臺灣
    板橋地方法院檢察署（下稱板橋地檢署）檢察官以九十三年
    度毒偵字第一五八九號不起訴處分書為不起訴處分確定，於
    九十三年四月二十九日觀察、勒戒執行完畢出所。復於(二)九
    十四年間，因施用安非他命而違反毒品危害防制條例案件，
    經臺灣士林地方法院以九十四年度士簡字第一三０三號判決
    判處有期徒刑四月確定，於九十五年二月二十一日易科罰金
    執行完畢；又於(三)九十五年一月間至五月間，因連續施用安
    非他命而違反毒品危害防制條例案件，經板橋地院以九十五
    年度簡字第四三六五號判決判處有期徒刑六月確定，於九十
    六年一月八日易科罰金執行完畢；再於(四)九十五年二、三月
    間，因違反毒品危害防制條例案件，經板橋地院以九十五年
    度訴字第一二七九號判決判處有期徒刑三月確定，於九十五
    年十二月二十日易科罰金執行完畢。
二、甲○○基於施用安非他命之犯意，於九十六年三月二十八日
    晚間某時許，在其停放於臺北市○○區○○路之自用小客車
    內，施用安非他命一次。嗣於九十六年三月三十日下午六時
    三十分許，甲○○行經臺北市中山區○○○路與中山北路二
    段口，為警攔檢而查獲其持有如附表所示之毒品，乃接受調
    查，經警採集其尿液送驗發現呈安非他命陽性反應，而知甲
    ○○有上開施用安非他命之犯行。
三、案經臺北市政府警察局松山分局報告臺灣臺北地方法院檢察
    署檢察官偵查起訴。
    理  由
一、證據之認定：
    上開事實二之部分，有被告甲○○於前述時地為警查獲，經
    警採集其尿液送臺灣尖端先進生技醫藥股份有限公司以酵素
    免疫分析法初步檢驗及氣相層析質譜儀法確認檢驗，結果發
    現有安非他命類陽性反應之濫用藥物檢驗報告一紙附卷足憑
    （毒偵字卷第五六頁參照），而扣案如附表所示之物，經臺
    北市政府警察局以氣相層析質譜分析法鑑驗，結果檢出含有
    第二級毒品甲基安非他命（下稱甲基安非他命）成分無訛，
    有該局於九十六年五月九日出具之北市鑑毒字第四八七號鑑
    驗通知書一紙附於本院卷可證，且被告對於上開事實二之部
    分於本院九十六年六月五日審理時供承不諱（本院當日審判
    筆錄參照），是依(一)前開濫用藥物檢驗報告一紙及(二)扣案如
    附表所示之甲基安非他命等補強證據已足資擔保被告於本院
    審理中所為之上開任意性自白具有相當程度之真實性，而得
    確信被告前述自白之犯罪事實確屬真實，從而依刑事訴訟法
    第一百五十六條第一項及同條第二項規定，自得依被告前述
    自白及該補強證據認定被告確有為前述施用安非他命一次之
    犯行，本件事證明確，被告之犯行堪以認定。
二、論罪科刑之法律適用：
  (一)核被告甲○○所為，係犯毒品危害防制條例第十條第二項之
    施用第二級毒品罪。其施用安非他命前後持有安非他命之低
    度行為，應為施用安非他命之高度行為所吸收，不另論罪。
  (二)查被告有如事實一之部分所載之犯罪科刑執行情形，有臺灣
    高等法院被告全國前案紀錄表一份及被告所犯前開案件之判
    決書等件在卷可稽，前受有期徒刑執行完畢，於五年以內故
    意再犯本件有期徒刑以上之罪，為累犯，應依刑法第四十七
    條第一項之規定加重其刑。
  (三)爰審酌被告於毒品危害防制條例公布生效後曾由板橋地院裁
    定送觀察勒戒，並由板橋地檢署檢察官為不起訴處分確定（
    本院卷附板橋地檢署九十三年度毒偵字第一五八九號不起訴
    處分書參照），顯見其未因前所受觀察勒戒之處分而決心改
    過及其智識程度、品行、犯後尚能坦承犯行、態度良好等一
    切情狀，量處如主文所示之刑。
  (四)扣案如附表所示之物，經送鑑驗後檢出含有甲基安非他命成
    分無誤，已如前述，應依毒品危害防制條例第十八條第一項
    前段規定，不問屬於犯人與否，由本院諭知沒收銷燬之。
據上論斷，應依刑事訴訟法第二百九十九條第一項前段，毒品危
害防制條例第十條第二項、第十八條第一項前段，刑法第十一條
前段、第四十七條第一項，判決如主文。
本案經檢察官郭瑜芳到庭執行職務。
中　　華　　民　　國　　96　　年　　6 　　月　　22　　日
　　　　　　　　　刑事第九庭    法　官　林怡秀
本件正本證明與原本無異。
如不服本判決，應於判決送達後十日內，向本院提出上訴狀。
　　　　　　　　　　　　　　　　書記官　林義盛
中　　華　　民　　國　　96　　年　　6 　　月　　22　　日
附表：
┌──┬─────┬────┬─────────────┐
│編號│物品名稱  │數 量   │扣 押 物 品 清 單 編 號   │
├──┼─────┼────┼─────────────┤
│ 一 │第二級毒品│毛重壹點│臺灣臺北地方法院檢察署九十│
│    │甲基安非他│伍捌公克│六年度紅保管字第０三四二號│
│    │命        │、淨重壹│編號１                    │
│    │          │點貳玖公│                          │
│    │          │克、驗餘│                          │
│    │          │淨重壹點│                          │
│    │          │貳柒公克│                          │
└──┴─────┴────┴─────────────┘
附錄本案論罪科刑法條全文：
毒品危害防制條例第十條：
施用第一級毒品者，處六月以上五年以下有期徒刑。
施用第二級毒品者，處三年以下有期徒刑。
